【裁判字號】    95,抗,551
【裁判日期】    951229
【裁判案由】    回復原狀
【裁判全文】
臺灣高等法院臺中分院民事裁定  95年度抗字第551號
異  議  人
即再抗告人    乙○○
              甲○○
              丙○○
上列再抗告人因與相對人洪暘建設股份有限公司間回復原狀事件
，再抗告人對於中華民國95年12月6日本院所為裁定提起再抗告
（聲明異議），本院裁定如下：
    主  文
異議駁回。
異議程序費用由異議人連帶負擔。
    理  由
一、本件再抗告（異議）意旨略以：按訴訟程序進行中所為之裁
    定，除別有規定外，不得抗告，民事訴訟法固定有明文，但
    原告起訴後法院所應先審究者，乃有無繳交裁判費，如有始
    進行訴訟程序，否則，先裁定命原告補正，於補正後再行訴
    訟程序，如原告逾期未補正，則裁定駁回原告之訴，由此可
    知命補繳裁判費用之裁定乃訴訟進行前之裁定，自不在不得
    抗告之列等語。
二、按抗告法院之裁定，以抗告不合法而駁回者，不得再為抗告
    。但得向原法院提出異議。前項異議，準用第484條第2項及
    第3項之規定。民事訴訟法第486條第2項、第3項分別定有明
    文；又依同法第484條第2項之規定：前項異議，準用對於法
    院同種裁定抗告之規定。次按，依本編規定，應為抗告而誤
    為異議者，視為已提起抗告；應提出異議而誤為抗告者，視
    為已提出異議。同法第495條亦明示其旨。是對於抗告法院
    所為抗告不合法駁回之裁定，提起再抗告者，即視為提出異
    議，並準用法院對於同種裁定抗告之規定，合先敘明。
三、本件異議人就原法院95年訴更字第4號所為命其補繳裁判費
    之裁定提起抗告，經本院以其抗告不合法裁定駁回，依法不
    得提起再抗告而仍提起，依上揭規定視為提出異議；經查，
    民事訴訟法第483條所稱「訴訟進行中」係指訴訟開始至訴
    訟終結此段期間，而訴訟之開始係於原告向法院提出起訴狀
    時起算，訴訟終結係指法院宣示或公告判決結果之時，原法
    院收受抗告人之起訴狀後，始命抗告人補繳裁判費，是以，
    原法院此項命補繳裁判費之裁定顯係於訴訟進行中所為之裁
    定，依法不得抗告，從而異議人所提出異議之主張顯無理由
    ，應予駁回。
四、據上論結，本件異議為無理由，爰依民事訴訟法第486條第2
    、3項、第484條第2項、第495條之1第1項、第449條第1項、
    第95條、第78條、第85條第2項，裁定如主文。
中    華    民    國    95    年    12    月    29    日
                    民事第二庭審判長法  官   童有德
                                    法  官   蔡秉宸
                                    法  官   謝說容
以上正本係照原本作成。
如不服本裁定應於裁定送達後10日內向本院提出抗告理由狀（須
按他造人數附具繕本），並繳納抗告裁判費新台幣1,000元。
                                    書記官  茆亞民
中    華    民    國    96    年    1     月    2     日
                                                      Ｖ


司法院資訊處製作；財團法人民間司法改革基金會備份。
